# 请教陈版，关于会计利润与所得税费用调整过程填列问题！

提问人：黑店满座 时间：2017-07-19 09:42:12
请教陈版： 关于母公司以 0 对价处置超额亏损的子公司，在合并报表层面按子公司的负数净资产计算确认的投资收益在会计利润与所得税费用的调整过程如何填列？

回答人：chenyiwei
如果前期就该亏损在合并报表层面确认过递延所得税资产的，则现在属于该暂时性差异转回，该调节表中一般无需特殊处理；否则，如果前期没有确认过递延所得税资产的，则属于“本期利用前期未确认递延所得税资产的可抵扣暂时性差异的影响”。

提问人：黑店满座 时间：2017-07-21 11:21:35
再请教下陈版，就上述合并层面的投资收益属于非经常性损益吗？如果属于，在非经常性损益明细表填列在”非流动资产处置损益“处合适吗？

回答人：chenyiwei
是。作为“处置非流动资产损益”列入非经常性损益。

提问人：zengfengxia 时间：2017-07-21 14:50:28
处置超额亏损子公司在合并报表上不会确认递延所得税资产，是不是应当计入“非应税收入”？

回答人：chenyiwei
如果以前对超额亏损在合并层面未确认递延所得税资产，则属于利用前期未确认递延所得税资产的暂时性差异的影响。

提问人：黑店满座 时间：2017-07-24 12:34:39
还是上述问题请教下陈版：具体情况是母公司以 0 对价处置超额子公司60%的股权，剩余股权为10%，剩余股权为“三无”股权，企业拟将其划分为可供出售金融资产，按准则规定该剩余股权应以公允价值重新计量，但此时公允价值是 0 ，那么该可供出售金融资产是否需要在财务报表附注中披露？如果需要，该如何披露呢？

回答人：chenyiwei
继续作为一项金融资产披露，其成本可以为名义金额 1 元。